臺灣高等法院高雄分院民事裁定　　　　　　96年度抗字第91號
抗　告　人　乙○○
送達代收人　李淑妃律師
相　對　人　甲○○
上列當事人間聲請停止執行事件，抗告人對於中華民國96年3 月
12日臺灣高雄地方法院96年度聲字第452 號裁定，本院裁定如下
：
    主  文
抗告駁回。
抗告訴訟費用由抗告人負擔。
    理  由
一、按有回復原狀之聲請或提起再審或異議之訴，或對於和解為
    繼續審判之請求，或提起宣告調解無效之訴、撤銷調解之訴
    ，或對於許可強制執行之裁定提起抗告時，法院因必要情形
    或依聲請定相當並確實之擔保，得為停止強制執行之裁定，
    強制執行法第18條第2 項定有明文。又法院依上開規定酌定
    擔保金額而准許停止強制執行之裁定者，該項擔保係備供債
    權人因停止執行所受損害之賠償，其數額應依標的物停止執
    行後，債權人未能即時受償或利用該標的物所受之損害額，
    或其因另供擔保強制執行所受之損害額定之，非以標的物之
    價值或其債權額為依據，而其擔保金額之多寡應如何認為相
    當，原屬於法院職權裁量之範圍，如已斟酌債權人因停止執
    行所應受之損害，自非當事人所可任意指摘（參閱最高法院
    86年度台抗字第442 號、87年度台抗字第529 號、91年度台
    抗字第429 號、92年度台抗字第480 號、第574 號裁定意旨
    ）。
二、本件抗告意旨略以：法院依強制執行法第18條第2 項定擔保
    金額而准許停止強制執行之裁定者，該項擔保係備供債權人
    因停止執行所受損害之賠償。而本件停止執行，債權人之損
    害為原本債權額不能使用外，加計此段期間之利息損失。乃
    原裁定僅以抗告人即債權人此段期間之利息損失為擔保金之
    計算標準，而非抗告人請求之本息新台幣（下同）967,792
    元加計訴訟期間之利息損失，已有不當；且本件訴訟涉及之
    爭點，依司法院所定一、二審所需辦，案期限合計為3年4月
    為適當，惟原裁定認定本案辦案期限僅需2 年，而以此期間
    計算利息之損失，亦有未合。再者，抗告人請求執行債權額
    本金60萬元部分，其執行名義為年利率6%，計算抗告人本息
    967,792 元因訴訟造成利息損失部分為180,037 元（即600,
    000 元×6%×3.33+367792 元×5%×3.33=118,800元+61,23
    7 元=180,037元），原裁定認定抗告人利息損失之金額僅有
    96,779元，亦有不當，為此提起本件抗告，求予廢棄原裁定
    云云。
三、經查相對人主張其對於抗告人借款債務已清償及抗告人之請
    求權已時效完成為由，向原法院提起債務人異議之訴，聲請
    裁定停止原法院96年度執字第7585號執行事件之強制執行。
    經原法院依職權調取上開執行卷宗及原法院96年度訴字第77
    4 號債務人異議之訴事件卷宗查明無訛，原法院就相對人聲
    請停止執行，酌定擔保金額予以准許，揆諸首開規定，即無
    不合。又原法院依上開執行卷查明，抗告人於原法院96年度
    執字第7585號執行事件，聲請執行之標的物為相對人之定期
    存款（退休金及不動產部分之執行均經抗告人撤回），經執
    行法院扣得存款976,737 元，而其債權額有本金60萬元及自
    85年11月1 日起至清償日止，按年息6%計算之利息，而上開
    利息計算至聲請執行之96年1 月18日止，為367,792 元（計
    算式：600000元×0.06×10+600000 ×0.06×79/365＝
    367.792 元，合計本息為967.792 元（按此本息部分亦為抗
    告人所不爭執），而認相對人因停止執行所受之損害，自應
    以其所執行之債權額（即上揭本息967.792 元）未能及時受
    償所受損害為依據，核算停止執行應供擔保之金額。始稱允
    當。並審酌相對人所提債務人異議之訴，非屬可上訴至第三
    審案件，依司法院所訂各級法院辦案期限實施要點所定，第
    一、二審所需辦案期限合計為3 年4 月，及參諸本件訴訟之
    爭點，預估至訴訟確定約需2 年之時間即已足夠，再依抗告
    人如可及時受償該本息967,792 元，其資金可運用之情形為
    斟酌，認以該本息967,792 元，依法定遲延利息即年息5%計
    算擔保金為適當，從而酌定相對人聲請停止執行之擔保金額
    為96,7 79 元（即967,792 元×5%×2=96,779元）。揆諸上
    揭最高法院裁定意旨，即無不合。而原法院係依職權裁量，
    已斟酌抗告人因停止執行所應受之損害，應無疑義。乃抗告
    人就原屬於法院職權裁量範圍，並已斟酌債權人（即抗告人
    ）因停止執行所應受之損害而斟酌之擔保金額，徒以前揭情
    詞任意指摘，即難認係有理由，應予駁回。
四、據上論結，本件抗告為無理由，依民事訴訟法第495 條之1
    第1 項、第449 條第1 項、第95條、第78條，裁定如主文。
中　　華　　民　　國　　96　　年　　4 　　月　　30　　日
                            民事第三庭
                                審判長法官   張國彬
                                法      官   楊富強
                                法      官   吳登輝
以上正本證明與原本無異。
本件不得再抗告。
中　　華　　民　　國　　96　　年　　5 　　月　　2 　　日
                                書  記  官   張明賢
                                                   w
